最  高  行  政  法  院  裁  定
111年度聲再字第473號
聲  請  人  林怡博                                      
上列聲請人因與相對人花蓮縣政府間文化資產保存事件，對於中
華民國111年8月11日本院111年度聲再字第295號裁定，聲請再審
，本院裁定如下：
　　主  文
再審之聲請駁回。
再審訴訟費用由聲請人負擔。
　　理  由
一、按對於確定裁定聲請再審，應依行政訴訟法第283條準用同
    法第277條第1項第4款之規定表明再審理由，此為必須具備
    之程式。所謂表明再審理由，必須指明確定裁定有如何合於
    行政訴訟法第273條所定再審事由之具體情事，始為相當。
    倘僅泛言有再審事由而無具體情事者，仍難謂已合法表明再
    審理由，所為再審之聲請，即屬不合法，法院無庸命其補正
    ，應予裁定駁回。
二、緣訴外人葉○○等5位民眾於民國108年2月27日向相對人提報
    「花蓮港高爾夫球俱樂部」（下稱系爭建物）申請登錄為古
    蹟，經相對人於108年4月11日辦理系爭建物文化資產價值評
    估現場勘查後，評估具古蹟潛力，會勘決議將系爭建物列冊
    追蹤，並於108年4月18日以府文資字第1080074459號函通知
    葉○○等民眾會勘決定。相對人繼於108年6月12日辦理「花蓮
    縣文化資產審議會－有形文化資產」108年度第2次會議第1次
    現場勘查，108年8月20日召開「花蓮縣文化資產審議會有形
    文化資產第2次會議」，會議決議指定為古蹟。相對人旋依
    上開會議決議，以108年12月2日府文資字第1080263009A號
    公告指定系爭建物為縣定古蹟。聲請人不服，循序提起行政
    訴訟，經臺北高等行政法院（下稱原審）以聲請人為當事人
    不適格，其訴在法律上顯無理由，而以109年度訴字第403號
    判決駁回，復經本院109年度上字第1145號判決（下稱原確
    定判決）駁回上訴確定。聲請人猶表不服，以原確定判決有
    行政訴訟法第273條第1項第9款、第13款、第14款事由，向
    本院提起再審之訴，經本院以110年度再字第38號裁定移送
    原審審理，嗣經原審110年度再字第71號判決駁回後，提起
    上訴，經本院以111年度上字第260號裁定（下稱前確定裁定
    ）駁回。聲請人不服，主張前確定裁定有行政訴訟法第273
    條第1項第14款再審事由，聲請再審，經本院以111年度聲再
    字第295號裁定（下稱原確定裁定）駁回。聲請人仍不服，
    主張原確定裁定有行政訴訟法第273條第1項第9款、第10款
    、第13款、第14款事由，向本院聲請再審。
三、聲請意旨略以：
　　法務部行政執行署花蓮分署108年10月4日及108年5月8日函
    於原審109年度訴字第403號判決程序終結前已存在，且系爭
    建物屬於花蓮港高爾夫球俱樂部，直至上開分署110年2月5
    日函亦維持一貫認定，原審未審酌上開證據，認定事實有誤
    。本件容有行政訴訟法第273條第1項第9款、第10款、第13
    款、第14款之再審事由，並請求廢棄原確定判決、歷審判決
    及撤銷訴願決定等語。
四、本院查：
　　經核其聲請狀內表明之事由，無非說明其對於前訴訟程序確
    定裁判不服之理由，然對於原確定裁定以其未具體表明再審
    理由，所提再審之訴自非合法而駁回其抗告之論斷，究有如
    何合於行政訴訟法第273條第1項第9款、第10款、第13款及
    第14款所定再審事由之具體情事，則未據敘明，尚難謂已合
    法表明再審理由，依上開規定及說明，本件再審之聲請自非
    合法，應予駁回。又當事人就同一事件對於法院所為歷次裁
    判聲請再審，必須其對最近一次之裁判具有再審理由者，始
    得進而審究其前此裁判有無再審理由，本件聲請人對本院原
    確定裁定所為再審聲請既不合法，自無庸審究其前裁判有無
    再審理由，併此指明。　　　
五、據上論結，本件聲請為不合法。依行政訴訟法第283條、第2
    78條第1項、第104條、民事訴訟法第95條、第78條，裁定如
    主文。
中　　華　　民　　國　　111　 年　 10 　 月　  27　 　日
                    最高行政法院第四庭
                        審判長法官  陳　國　成　
                              法官　鍾  啟  煒
                              法官　簡　慧　娟
                              法官　蔡　如　琪
                              法官　王　碧　芳

以  上  正  本  證  明  與  原  本  無  異
中　　華　　民　　國　　111 　年　　10　　月　　27　　日
　　　　　　　　　　　　　　　書記官　葉  倩  如